【裁判字號】    98,抗,25
【裁判日期】    980320
【裁判案由】    本票裁定強制執行
【裁判全文】
臺灣臺南地方法院民事裁定                98年度抗字第25號
抗  告  人  潤記營造有限公司
法定代理人  甲○○
相  對  人  乙○○
抗告人因與相對人間聲請本票裁定強制執行事件，對於中華民國
九十七年十二月三日本院九十七年度司票字三六二七號裁定提起
抗告，本院裁定如下：
    主  文
抗告駁回。
抗告程序費用新臺幣壹仟元由抗告人負擔。
    理  由
一、抗告意旨以：如附表所示本票（下稱系爭本票）係王大進於
    民國九十五年十二月十二日向抗告人借用，再由王大進持向
    王萬調借現金；王萬再持向相對人調借現金。惟王萬並未將
    該筆資金交與王大進，相對人亦未將該筆資金交與王萬。抗
    告人於九十六年十月九日發現相對人提示系爭本票，因而撤
    銷委託付款。為此提起抗告，請求廢棄原裁定等語。
二、按執票人向本票發票人行使追索權時，得聲請法院裁定後強
    制執行，票據法第一百二十三條定有明文。又本票執票人依
    上開法條之規定，聲請法院裁定及抗告法院之裁定，僅依非
    訟事件程序，以審查強制執行許可與否，並無確定實體上法
    律關係存否之效力，如發票人就票據債務之存否有爭執時，
    應由發票人提起確認之訴，以資解決，最高法院五十六年台
    抗字第七一四號、五十七年台抗字第七六號著有判例可資參
    照。乃准許本票強制執行之裁定，屬非訟事件裁定，為裁定
    之法院僅就本票為形式上之審查，無從審酌屬於實體上法律
    關係之事由，併抗告法院就本票裁定強制執行事件，亦應僅
    就形式審查，不得審酌抗告人關於實體事項之抗辯事由。
三、查本件相對人主張其執有抗告人所簽發系爭本票一張，並免
    除作成拒絕證書，詎屆期提示未獲付款，依票據法第一百二
    十三條及非訟事件法第一百九十四條之規定聲請裁定許可強
    制執行等情，已據提出系爭本票及臺灣票據交換所臺南市分
    所之退票理由單各一張為證；而依系爭本票記載之形式上觀
    察，已具備本票有效要件；抗告人亦不否認其為系爭本票之
    發票人，即無不應准許本票強制執行之情形。上開抗告意旨
    ，縱屬實情，揆諸前揭判例意旨，應由抗告人另行提起訴訟
    ，以資解決，非本件非訟程序所得審究。原裁定為許可強制
    執行裁定，尚無不合，抗告人提起本件抗告，為無理由，應
    予駁回。
四、又按非訟事件程序費用，除法律另有規定外，由聲請人負擔
    。前項費用之負擔有相對人者，準用民事訴訟法有關訴訟費
    用之規定；依法應由關係人負擔費用者，法院裁定命關係人
    負擔時，應一併確定其數額，非訟事件法第二十一條前段、
    第二項及同法第二十四條第一項分別定有明文。本件抗告業
    經駁回在案，依上開規定，本院應確定非訟事件費用額。而
    抗告人提起本件抗告，除繳納抗告費新臺幣（下同）一千元
    ，未有其餘非訟費用之支出。從而，本件非訟費用額應確定
    為一千元，由抗告人負擔。
五、據上論結，本件抗告為無理由，依非訟事件法第四十六條、
    第二十一條第二項、第二十四條第一項，民事訴訟法第四百
    九十五條之一第一項、第四百四十九條第一項、第七十八條
    ，裁定如主文。
中    華    民    國    98    年    3     月    20    日
                  民事第二庭  法  官  陳賢德
以上正本證明原本無異。
本裁定除以適用法規顯有錯誤為理由，並經本院許可外，不得再
抗告。如提起再抗告，應於收受後十日內委任律師為訴訟代理人
向本院提出再抗告狀，並繳納再抗告費新臺幣一千元。
中    華    民    國    98    年    3     月    20    日
                              書記官  張晶瑩
附表
┌──────┬──────┬──────┬─────┐
│發   票   日│票 面 金 額 │ 到  期  日 │ 票據號碼 │
│            │ （新臺幣） │            │          │
├──────┼──────┼──────┼─────┤
│95年12月12日│1,400,000元 │96年3月12日 │BQ0000000 │
└──────┴──────┴──────┴─────┘


司法院資訊處製作；財團法人民間司法改革基金會備份。
